【裁判字號】    91,上訴,992
【裁判日期】    920306
【裁判案由】    違反貪污治罪條例
【裁判全文】
臺灣高等法院臺南分院刑事判決            九十一年度上訴字第九九二號      Ｇ
      上  訴  人                                                          
      即  被  告  李  東  穎
      選任辯護人  李  國  宏  律師                                        
      上  訴  人                                                          
      即  被  告  翁  健  元
      上  訴  人                                                          
      即  被  告  郭  智  源
      上  訴  人                                                          
      即  被  告  王  志  強
      右  一  人                                                          
      選任辯護人  許  雅  芬  律師                                        
右上訴人因違反貪污治罪條例等案件，不服臺灣嘉義地方法院九十年度訴字第二三一
號中華民國九十一年六月十三日第一審判決（起訴案號：台灣台南地方法院檢察署八
十九年度偵字第一０八二一、一０八二七、一三一０五、一四０八五、一四０八六號
），提起上訴，本院判決如左：                                              
      主      文                                                          
上訴駁回。                                                                
      事      實                                                          
一、戊○○原為台灣台南地方法院（以下簡稱台南地院）刑事庭法官，職司刑事審判
    業務，係依據法令從事於公務之人員。乙○○（綽號「阿昇」，另經檢察官依證
    人保護法為不起訴處分）為色情指壓集團之老闆，自民國（下同）八十八年間起
    至八十九年九月十九日止，先後於：（一）台南縣○○市開設○○○美容店，嗣
    因人事改組而更名為○○○美容美體名店（以下簡稱○○○美容店），該店營利
    事業登記證登記為「○○美容器材行」，對外招牌則掛為○○○美容美體名店。
    （二）臺南市○○路經營○○美容美體名店（以下簡稱為「○○○美容店」）等
    ，以指、油壓為主要內容之色情行業，並擔任實際負責人。己○○（綽號「佩雯
     」，亦經檢察官依證人保護法為不起訴處分）為○○○美容店及○○○美容店會
     計兼股東，係乙○○之女友。丁○○（綽號「小萱」，同案經判決貳年確定）
     為○○○、○○○美容店會計及股東。庚○○（綽號「阿元」）、辛○○（綽
     號「長腳源」，曾於八十九年間，因詐欺案件，經臺灣高雄地方法院以八十九
     年易字第二三三０號判決判處有期徒刑六月，緩刑三年確定，現仍在緩刑期中
     ）、甲○○（綽號「阿強」）及移送另案併辦之黃志帆等則皆為○○○美容店
     經理，負責向來電詢問之男客解說○○○美容店之色情交易與收費內容，及為
     來店消費之男客安排服務小姐之工作，除庚○○係早班經理外，其餘三人均為
     晚班經理。
二、戊○○於八十八年八月間，經友人介紹，至台南市○○路、○○路口之○○國際
    商業大樓九樓某美容護膚中心消費指壓按摩，由當時擔任服務小姐之丁○○服務
    ，因而認識丁○○，嗣二人並發展為親密之男女朋友關係（妨害家庭部分未據告
    訴），乙○○與己○○在台南縣○○市○○路○巷○號三樓，開設○○○美容店
    ，僱用丁○○為日班會計，僱用蔡孟盈（另案已判決有罪確定）擔任晚班清潔工
    並兼任會計工作，渠等四人即共同基於意圖使女子與他人性交或猥褻之行為，而
    容留以營利並以之為常業之犯意聯絡，在○○○美容店，容留黃素敏、汪琇惠、
    等女子在店內與不特定男客從事性交（即俗稱「全套」）或猥褻（即俗稱「半套
    」）之性交易行為。乙○○另以每個月二萬元之代價，聘僱蔡富美為人頭負責人
    （蔡富美頂替部分業經判決有罪確定），負責於○○○美容店遭警查獲時，出面
    頂替為負責人，並指示蔡孟盈、黃素敏等○○○美容店所屬職員及服務小姐，若
    該店遭警查獲，應供述該店之負責人為蔡富美。嗣○○○美容店開幕不久後，乙○○因前向丁○○借款新台幣（下同）五萬元無法如期順利清償，乃邀丁○○入
    股○○○美容店，乙○○旋與丁○○相約於台南市○○路某咖啡廳碰面，丁○○
    由戊○○陪同赴約，席間，乙○○與丁○○即約定由丁○○入股成為○○○美容
    店之股東，由丁○○佔股份總額十分之三（即三股），每股五萬元，乙○○原積
    欠丁○○之五萬元可抵作入股金，餘十萬元則由丁○○另行出資給付，協議達成
    後，乙○○並親書「股份憑據單」一紙，載明同意「江鶯甄」（即丁○○別名）
    以十五萬元入股○○○美容店三股之旨。此後，戊○○因與丁○○關係已趨密切
    ，利益共同，且因丁○○之關係與乙○○關係日近，介入○○○美容店大小事務
    日深，明知○○○美容店係從事於俗稱「半套」及「全套」色情性交易之行業，
    明知違背法令，竟起包庇丁○○、乙○○等人順利經營○○○美容店（所營以意
    圖使婦女與他人為性交或猥褻之行為，而容留以營利）為常業之犯意，而實際上
    分擔從事於○○○美容店經營相關之行為，戊○○復因與丁○○關係密切、利益
    共同，竟復以自己參與共同營運之意思，將丁○○出資之股份視為己有，且獲丁○○之授權（實質意義即為戊○○與丁○○二人共同經營丁○○入股之三股），
    積極介入○○○美容店之事務，並時與乙○○就○○○美容店之營運、分紅事項
    互為協商。
三、○○○美容經營期間，多次經警臨檢查獲非法營業，戊○○即基於前開自己營運
    並包庇○○○美容店之犯意，並運用其法官之特殊身分，出面關說，計有下列四
    次：（一）八十八年十一月七日零時四十分許，○○○美容店為台南縣警察局○○分局○○派出所（下稱○○分局○○所）臨檢查獲該店容留指壓小姐黃素敏與
    男客邱華楠從事猥褻行為以營利，當時在場之清潔工兼會計蔡孟盈於警訊中，遵
    從先前乙○○之指示，供稱蔡富美為負責人，而隱匿乙○○係實際負責人之事實
    ，蔡富美亦依前與乙○○之協定，為隱匿乙○○始為○○○美容店真正負責人之
    事實，出面頂替而自承為○○○美容店負責人。該次行為經警查獲後幾天內，戊○○親赴○○分局○○所，向該所主管呂秋烽遞名片表明其係台南地院法官之身
    分，並表示該店負責人係其線民，需藉該線民蒐集資料，希呂秋烽及該所同仁多
    關照等語。（二）八十九年一月二十五日二十三時四十分許，○○○美容店又經
    永康分局二組查獲容留女子汪琇惠與男客從事色情猥褻按摩以營利之行為，經理
    黃志帆及人頭負責人陳傳禮經警方傳訊移送，戊○○旋於翌日上午十時五十分許
    ，以電話與○○分局二組組長郭秋煌聯繫，向郭秋煌稱該店負責人陳傳禮係其重
    要線民，希以後有查緝該店之行動時能先行通知等語。（三）八十九年二月十三
    日，永康分局刑事組接獲檢舉指稱○○○美容店會計丁○○疑有吸毒及從事色情
    交易之行為，經該組派員前往臨檢，因丁○○適不在該店內而未有所獲，隔日戊○○即偕乙○○陪同丁○○前往永康分局刑事組說明、驗尿及製作筆錄，戊○○
    並當面向該組組長翁俊堯表示，該店負責人乙○○係其線民，希翁俊堯多予照顧
    等語。（四）八十九年一、二月間，因○○分局（各組）、○○分局○○所及台
    南縣警察局督察室○○分局駐區督察員王民安等，多次前往○○○美容店臨檢查
    緝，戊○○乃二次於○○○美容店經警查緝後，以電話聯繫駐區督察王民安，向
    王民安稱該店係其線民所經營，希望往後多予照顧等語。嗣因○○○美容店屢遭
    警查緝取締，生意不佳，營收不如預期，乙○○對丁○○之分紅屢有拖欠，於八
    十九年一、二月間，戊○○遂向乙○○偽稱：丁○○先前投資入股之十萬元股款
    ，實係其挪用其妻帳戶之款項，因其妻欲查帳，恐其妻發覺，要求乙○○返還十
    萬元股款，乙○○因個人主觀上顧念○○○美容店常需戊○○協助疏通警方之查
    緝，遂同意退還十萬元股款，旋即於台南市○○咖啡店親交該十萬元予戊○○，
    惟仍同意由丁○○、戊○○共同持有三股股份，此後，丁○○與戊○○於○○○
    美容店所持有之股份，除其中一股係因乙○○以積欠丁○○之五萬元借款部分抵
    充外，其餘二股因股款已退回，實際上即屬戊○○所佔之乾股。迨至八十九年三
    月間，因○○○美容店營運持續不佳，乙○○、己○○、戊○○與丁○○旋將該
    店頂讓予綽號黑狗仔之蘇姓男子經營，同年五月間轉頂讓予汪于然，嗣因蘇、汪
    二人因皆無力支付頂讓費，乃改以租店方式，由乙○○按每月八萬元之價格收取
    租金。
四、○○○美容店出讓同時，乙○○與戴允定接洽，預計自八十九年四月十二日起，
    以七十五元萬之價格，接手原由戴允定經營位於台南市○○路○段○○○○○號
    三樓之○○○美容店（戴允定此部分妨害風化犯嫌，業據檢察官另為不起訴處分
    ），其中頭款應支付二十五萬元，由午夜城之盈餘提撥，其餘五十萬元則約定以
    ○○○美容店之盈餘分五個月分期付款，每月分期清償十萬元，另乙○○與戴允
    定商妥盤頂○○○美容店後，較原定時間提早十二日接手，亦即提早自同年月一
    日接手經營，接手時戴允定向乙○○表示，依往例○○○美容店每月均提出七萬
    元交際費透過徐龍生（業經檢察官另案偵辦）致送相關警方人員，因乙○○等人
    提早接手○○○美容店，因而要求乙○○就伊前此已支出之該月交際費，依提早
    十二日接手之日數比例，另行支付伊二萬八千元，乙○○亦如數支付，○○○美
    容店之股東與持股情形，因盤下該店之頭期款係自○○○美容店之盈餘撥付，故
    延續○○○美容店之持股情形，亦即乙○○（與己○○共同）持有七股（即百分
    之七十股份），丁○○與戊○○則共同經營三股（百分之三十股份），除丁○○
    曾實際（以借款抵充）出資五萬元部分，理當繼續持有一股（百分之十股份）外
    ，因前出資入股十萬元而佔有二股之股款業已取回，就此部分已無實際出資，惟
    乙○○主觀上因有賴戊○○能繼續以其法官身分及職權疏通警方並排除警方之臨
    檢，及冀望他日店內相關人員被查獲而適由戊○○承審時能獲輕判，遂同意由戊○○及丁○○共同持有三股，是除丁○○確實出資所佔之一股外，其餘二股應屬
    戊○○以其身分及行為換得之乾股。另因○○○美容店前手戴允定同意乙○○等
    以分期付款方式支付頂讓費，乙○○等遂同意由戴允定佔有○○○美容店一股股
    份，由乙○○（與己○○）及丁○○（與戊○○）分別讓出半股予戴允定，從而
    ○○○美容店之股東及持股情形即為：乙○○（與己○○）佔六又二分之一股，
    丁○○（與戊○○）佔二又二分之一股，戴允定佔一股。上開四人（除戴允定業
    據不起訴處分外）延續前開（○○○美容店期間）以意圖使婦女與他人為性交或
    猥褻之行為，而容留以營利為常業之共同犯意聯絡，戊○○並延續前開包庇他人
    從事意圖使婦女與他人為性交及猥褻之行為，而容留以營利為常業之犯意，僱用
    有共同犯意聯絡之庚○○為日班經理，僱用亦有共同犯意聯絡之黃志帆、辛○○
    、甲○○為晚班經理，負責看顧櫃檯、解說消費方式、安排服務小姐等工作，並
    由丁○○擔任日班會計，己○○擔任晚班會計，在○○○美容店容留李玉如、黃
    雅屏、黃雅菁等十餘名女子與不特定男客從事性交或猥褻之色情性交易行為，該
    店提供色情性交易服務、收費及店方與小姐拆帳之方式為：由指壓小姐為男客從
    事包括性器官按摩在內之全身按摩與指、油壓猥褻行為（即半套），每八十分鐘
    收取二千元，拆帳方式為若男客指定特定服務小姐（俗稱「勞點」），則小姐分
    得一千三百元，店方抽取七百元，若客人未指定特定服務小姐而由店方安排時，
    則小姐分得一千二百元，店方抽取八百元，若客人欲進一步從事性交行為（即全
    套），則係由服務小姐自行加收一千元至二千元不等費用，店方不抽成。乙○○
    另先後僱用陳傳禮、辛○○為人頭負責人，以備於○○○美容店遭警取締而查獲
    不法行為時，出面頂替為負責人。
五、○○○美容店經營期間，亦遭警臨檢查，戊○○又承上之犯意，基於前開自己營
    運並包庇○○○美容店之犯意，運用其法官之特殊身分，出面關說，計有下列三
    次：（一）八十九年四月初某日，台南市警察局○○分局刑事組陳奕友小隊長及
    刑警徐其萱赴該店臨檢，當場發現代號十八號小姐劉運芳偕一名男客自包廂內走
    出，並查獲未使用之保險套乙枚，且指稱小姐休息室內之痱子粉係毒品，陳奕友
    旋以明眼人從事按摩違反身心障礙者保護法等情節製作臨檢記錄表，並請當班經
    理庚○○及前來會同之該分局○○派出所警員張志祥於該臨檢記錄上簽名，嗣因
    ○○○美容店職員將上情電告戊○○，戊○○除即刻以電話向在場值勤之陳奕友
    表示其係台南地院法官，告知陳奕友若該店有違法可究辦，若無不法請多關照等
    語，然因電話中陳奕友質疑戊○○之身分，戊○○遂立即趕抵○○○美容店，遞
    出台南地院法官戊○○之名片予陳奕友，向陳奕友表示○○○美容店係其以前輔
    導之一位少年犯所經營，請陳奕友多關照等語。陳奕友旋因戊○○運用其法官職
    權之關切而撤離。（二）八十九年五、六月間，因○○○美容店經常被警方臨檢
    ，戊○○旋於五、六月間某日下午三時許，由乙○○、己○○二人共乘一車陪同
    ，前往負責○○○美容店轄區之台南市警察局○○分局○○派出所，拜訪該所主
    管呂保榮，並遞出台南地院法官戊○○之名片，向呂保榮介紹其乃台南地院刑事
    庭法官、己○○係其表妹、乙○○係己○○之男友，渠等在○○派出所轄區開設
    ○○○美容店，要求呂保榮及所屬轄區派出所警員多加關照等語。（三）八十九
    年八月七日下午四時五十三分許，戊○○正欲離開○○○美容店之際，因見○○○美容店樓下有疑似警車及四名疑似警方人員，主觀上為避免○○○美容店內違
    法行為遭警查獲，遂立即以行動電話撥打○○○美容店內電話，通知當時尚在店
    內之丁○○與庚○○開臨檢燈，並囑咐庚○○伺機通報當時正在從事按摩消費之
    男客與指壓小姐自後門離去。在與乙○○共同經營○○○美容店之初，即八十九
    年四月間，戊○○多親自查閱○○○美容店營運日報表，並依據日報表計算其與
    丁○○之營收分紅。八十九年五月間起，戊○○為免繁鎖，遂先與丁○○商妥，
    嗣向乙○○提議，往後以該店每月入帳約八十五萬元核算，扣除各項必要支出（
    含支付戴允定之費用）約四十五萬元，利潤約四十萬元，以其與丁○○共佔二又
    二分之一股核計，另加上○○○美容店出租所得（八萬元）中，其與丁○○共可
    獲得租金三成即二萬四千元部分，要求乙○○每月固定分紅予其與丁○○共十二
    萬元，無庸再對帳。上開分紅方式議定後，自八十九年五月十五日開始，乙○○
    （或己○○）固定於每月之十五日及二十五日，分二筆各支付六萬元之分紅於丁○○及戊○○共同取得，因○○○美容店八十九年四間甫接手經營，開支較多，
    該月份並未分紅，是自八十九年五月間起，迄八十九年九月十五日止，戊○○及
    丁○○共同分得五十四萬元之分紅，除其中三分之一即十八萬元部分係丁○○實
    際出資入股所應得外，其餘三十六萬元部分，即為戊○○因其法官身分介入○○○美容店經營所獲之利益。
六、前開○○專業護膚店（即○○○美容店）蔡孟盈、蔡富美涉嫌妨害風化案經台灣
    台南地檢署檢察官以八十八年偵字第一三八０四號起訴後，第一審原分案由台南
    地院（來股）張瑛宗法官承審，嗣因事務分配而人事異動，戊○○回任刑事庭法
    官，該案適由戊○○接辦承審。戊○○審理過程中，蔡富美因乙○○未依照約定
    交付渠十萬元紅包作為渠在檢察官偵訊中頂替乙○○為負責人之代價，乃於戊○○在台南地院開庭審理該案時翻供，並供述實情稱渠僅是受雇之人頭，實際負責
    人為乙○○，而戊○○因早已介入參與○○○美容店之經營事宜，與○○○美容
    店之主要關係人乙○○、己○○及丁○○等人早已熟識且關係密切，早已知悉○○○美容店（○○護膚店）之實際負責人實係乙○○，且對於蔡富美實際上僅係
    乙○○以每月二萬元代價僱用之人頭負責人之事實知之甚稔。詎戊○○身為法官
    ，職司平亭曲直，為有處罰犯罪職務之公務員，應依法執行審判職務，乃竟於承
    審該案過程中，明知蔡富美僅係受僱之人頭負責人，就妨害風化部分，主觀上既
    無犯罪之故意，客觀上亦無妨害風化之行為，就妨害風化部分係無罪之人，依法
    應對之諭知無罪判決。然戊○○因顧念與乙○○及美容店內各關係人間既存之利
    益關係，竟於八十九年五月二十六日該案判決時，對於主觀上明知蔡富美就妨害
    風化部分係無罪之人之事實，違背其審判職務，故意認定蔡富美為○○專業護膚
    店之實際負責人，判認蔡富美妨害風化罪責成立，而使其受處罰。
七、蔡瑞川係○○○美容店及○○○美容店之常客，因分別陸續借貸二十五萬元及十
    萬元予指壓小姐沈淑瑛及陳曉蓉，嗣後沈淑瑛及陳曉蓉均逾期未還且避不見面，
    蔡瑞川於○○○美容店將上情告知丁○○，丁○○乃主動表示可找人要回該筆債
    款，並與蔡瑞川約定若要回該筆債款，蔡瑞川應支付伊百分之四十（四成）之報
    酬，二人達成協議後。丁○○旋約戊○○及蔡瑞川在○○○美容店會商，戊○○
    基於丁○○之請託，並為協助丁○○取得蔡瑞川應允給付之四成報酬，同意代蔡
    瑞川向沈淑瑛、陳曉蓉催討前開所述之債款。戊○○為順利向沈淑瑛催討債款，
    雖曾利用公務電腦網路查詢沈淑瑛個人及沈淑瑛夫家之戶籍資料（違反電腦處理
    個人資料保護法部分未據告訴，業經判決不受理確定），並透過電話向沈淑瑛家
    屬詢問沈淑瑛下落，復親自以電話委請沈淑瑛住處及渠夫家住處轄區警員前往詢
    問沈淑瑛下落，以促請沈淑瑛出面處理債務，惟均因無功而暫時作罷。另戊○○
    為協助蔡瑞川向陳曉蓉索討債務，於八十九年七月十九日陪同蔡瑞川共同前往「
    台南縣○○市○○街○○○巷○○號○○樓之二」陳曉蓉住所，由戊○○出示法
    院職員證偽稱其係地檢署陳姓檢察官，向陳曉蓉催討十萬元債務，陳曉蓉遂應允
    將於同年七月底返還。嗣因蔡瑞川當時正欲與陳曉蓉之同事「婷婷」交往，「婷
    婷」乃私下在蔡瑞川與陳曉蓉間居間協調，蔡瑞川為討好「婷婷」，同意陳曉蓉
    衹需返還五萬元即可，並向戊○○表示自己若仍堅持向陳曉蓉要回全額債款十萬
    元，與「婷婷」恐怕無法繼續交往，因此欲將其餘五萬元部分做人情給「婷婷」
    等語，並表示陳曉蓉清償五萬元後，仍會依照先前與丁○○之協議，交付四萬元
    （原十萬元債權之四成）予丁○○，嗣陳曉蓉果分別於八十九年七月三十一日及
    八月中旬各返還一萬元及二萬元予蔡瑞川。然因蔡瑞川當時母喪，為辦理殯葬事
    宜亟需用錢，戊○○乃主動在電話中向蔡瑞川表示無庸先支付酬勞予丁○○，先
    辦喪事要緊等語，故蔡瑞川僅於八月中旬在○○○美容店交付一萬元予丁○○。
    嗣後戊○○見陳曉蓉未依照約定返還剩餘之二萬元，經多次催討均置之不理，且
    迭於電話對談中言語爭執，忿恨難平，明知陳曉蓉並無販賣毒品，竟另行起意，
    意圖使陳曉蓉受刑事處分，而於八十九年八月二十九日十一時二十八分許，假冒
    台南地檢署陳姓檢察官之名義，以其所使用○○○○○○○○○○號行動電話撥
    打台南縣警察局○○分局刑事組（０六）○○○○○○○○號電話，向有偵查犯
    罪權限之該管○○分局刑事組值班警員誣指：○○市○○街○○○巷○○號○○
    樓之二（即陳曉蓉住所）正有一女子在進行毒品交易等語，嗣經該組人員轉知轄
    區○○分局○○派出所即刻派員處理，值班員警楊俊賢旋聯絡正在巡邏之警員林
    再振及卓志雄同往查辦，並未發現任何毒品交易之情形，嗣卓志雄執勤完畢返所
    後，並將此事記載於員警工作紀錄簿上。
八、嗣於八十九年九月十九日凌晨零時三十分至二時十分，經台南地檢署檢察官率同
    調查局南部機動組人員及台南市警察局督察室警員赴○○○美容店搜索，當場查
    獲該店容留指壓小姐李玉如（七號小姐）、黃雅屏（七十七號小姐）、黃雅菁（
    八十八號小姐）分別與男客陳清欽、吳政輝及蘇政龍在包廂內從事猥褻按摩行為
    後，循線查獲上情。並經台南地檢署檢察官率員分組赴相關處所搜索後，扣（查
    ）得如附表編號一、二、三所示之物。
九、案經台南地檢署檢察官指揮及法務部調查局南部地區機動工作組移由台南地檢署
    檢察官偵查而向台南地院起訴後，由台南地院簽請本院裁定移轉臺灣嘉義地方法
    院審理。                                                              
      理      由                                                          
甲、關於被告戊○○、庚○○、辛○○、甲○○等共同妨害風化部分：            
    一、被告庚○○、辛○○、甲○○部分：                                  
        （一）訊據上訴人即被告庚○○、辛○○、甲○○等對於上開時、地受僱於
              ○○○美容店內擔任日、夜班經理，亦明知○○○美容店係從事於俗
              稱「半套」及「全套」色情性交易之行業，竟負責向來電詢問之男客
              解說○○○美容店之色情交易與收費內容，及為來店消費之男客安排
              服務小姐之工作等情，業據彼等於歷次調查局訊問、檢察官偵訊、原
              審及本院審理時坦承不諱，核與乙○○、己○○、黃志帆、丁○○等
              於調查站訊問、檢察官偵訊及原審審理時供證情節均屬相符。
        （二）又○○○美容店經台南地檢署檢察官於八十九年九月十九日凌晨率調
              查局南機組及台南市警察局督察人員前往該店搜索結果，當場查獲三
              名顧客陳清欽、蘇正龍及吳政輝在該店內，分別由服務小姐黃雅屏、
              黃雅菁及李玉如為渠等為猥褻行為之事實，亦據證人陳清欽、蘇正龍
              、吳政輝及黃雅屏、黃雅菁、李玉如等分別於調查局、偵查中供證明
              確，各有調查及偵訊筆錄附卷可參，復有在○○○美容店搜索扣押為
              該店經營色情按摩業所用之(1)○○美容坊記事本乙冊、(2)○○美容坊
              記事本乙冊、(3)○○美容坊日報表雜記紙十四紙、(4)○○美容坊保險
              套十枚、(5)○○美容坊錄影帶六捲及在乙○○住處搜得供其經營色情
              按摩業所用之○○○（○○○）公休表二紙、(6)○○日報表二冊、(7)
              有關○○員工實際從事色情營業部份之次要錄音帶二十七捲暨譯文編
              號Ｅ一至Ｅ三十共計三十份等證扣案可稽，渠等三人自白與事實相符
              ，事證已甚明確，被告庚○○、辛○○、甲○○等此部分妨害風化之
              犯行，洵堪認定。
        （三）查被告庚○○、辛○○、甲○○等意圖使女子與他人為性交之行為，
              而容留以營利為常業，核其所為，均係犯刑法第二百三十一條第二項
              之罪（法律關係詳如後述）。                                  
    二、被告戊○○部分：                                                  
        （一）訊據上訴人即被告戊○○固不否認除星期例假日外，每週確有三、四
              天於中午十二時至下午三、四時期間，分別前往○○○美容店或○○○美容店之事實，惟矢口否認有共犯妨害風化之犯行，辯稱：伊因與
              江淑貞認識後發展為親密之男女朋友關係，故常赴被告丁○○上班之
              上述○○○美容店及○○○美容店內找丁○○吃飯或上賓館，對於○○○美容店及○○○美容店，其均未曾出資入股，亦未介入該等店之
              經營等語。
        （二）按以自己犯罪之意思而參與犯罪，無論其所參與者是否犯罪構成要件
              之行為，皆為正犯，其以幫助他人犯罪之意思而參與犯罪構成要件之
              行為，亦為正犯，必以幫助他人犯罪之意思而參與犯罪構成要件以外
              之行為，始為從犯（最高法院二十五年度上字第二二五三號判例參照
              ），故「以幫助他人犯罪之意思而參與犯罪構成要件之行為者，為正
              犯而非從犯」（最高法院四十六年度台非字第十七號判例參照）。且
              按「共同正犯之成立，祇須具有犯意之聯絡，行為之分擔，既不問犯
              罪動機起於何人，亦不必每一階段犯行，均經參與」（最高法院三十
              四年度上字第八六二號判決參照）。「共同正犯之意思聯絡，不限於
              事前有所協議，其於行為當時，基於相互之認識，以共同犯罪之意思
              參與者，亦無礙於共同正犯之成立」（最高法院七十三年度台上字第
              一八八六號判例參照）。「意思之聯絡並不限於事前有所謀議，即僅
              於行為當時有共同犯意之聯絡者，亦屬之，且其表示之方法，亦不以
              明示通謀為必要，即相互間有默示之合致，亦無不可」（最高法院七
              十三年度台上字第二三六四號判例參照）。                      
        （三）據本院向○○○○商業銀行臺南分行、○○○○商業銀行臺南分行、
              ○○銀行臺南分行、○○○○銀行臺南分行、○○銀行臺南分行、○○○○股份有限公司等行庫函查結果，固未發現被告戊○○或其妻許
              錦春出資並投資○○○美容店及○○○美容店之事證，惟依左列事證
              ，足以證明其確有積極參與上開○○○美容店及○○○美容店從事俗
              稱「半套」及「全套」色情性交易之行為，即參與犯罪構成要件之行
              為：
              （I）被告戊○○確實知悉○○○美容店及○○○美容店均係以「意
                    圖使女子與他人為性交或猥褻之行為，而容留以營利」為營業
                    內容之特種色情行業之事實，業據其於偵查、原審及本院審理
                    時供承不諱，核與證人即同案共犯丁○○、庚○○、辛○○、
                    王志強、蔡孟盈等人之供證及證人乙○○、己○○等人之證述
                    情節亦屬一致。
              （II）被告戊○○之女友即證人即同案共犯丁○○於檢察官偵查時供
                    稱：「問：戊○○是基於你與他的男女朋友關係，協助你一起
                    經營那三股的持股及分紅？答：反正有關於這方面的事情，我
                    均會諮詢他」（詳偵字第一０八二七號卷第一０三頁）、「問
                    ：你與戊○○是共同經營你這三股？答：是的，但他實際上均
                    沒有將錢拿走：：。」（詳偵字第一０八二七號卷第一０四頁
                    ）、「問：為什麼監聽譯文中戊○○老是在談分錢的事？答：
                    我與他之間除了談錢以外還能談什麼，因為乙○○常常會拖我
                    的分紅，我就跟戊○○講好，形式上將股份由我與戊○○共同
                    持有，如此一來我可以逼乙○○按時給我分紅」、「問：冉昌
                    隆及己○○表示都有將分紅現金交給妳及戊○○有何意見？答
                    ：戊○○拿後均會交給我」（詳偵字第一０八二七號卷第一０
                    四頁、第一０五頁）等語。而被告丁○○入股○○○美容店期
                    間，被告戊○○、丁○○均會要求看帳計算分紅，嗣後戊○○
                    亦實際參與上開二美容店之經營、監督帳目及分取利潤之事實
                    ，業據實際經營上述二美容店負責人之乙○○及己○○調查局
                    訊問時、檢察官偵查中、原審及本院審理時供證屬實（詳調查
                    局卷八十九年九月十九日第一次筆錄、八十九年九月二十日第
                    二次筆錄、八十九年九月二十一日第三次筆錄及八十九年九月
                    二十八日第四次筆錄、偵字第一０八二七號卷第一一二頁至第
                    一二三頁），另○○○美容店經理即被告庚○○、辛○○、王
                    志強與（移送台南高分院併案審理之）黃志帆等人以及○○○
                    美容店職員與指壓小姐即被告蔡孟盈、黃素敏二人，分別曾於
                    調查局初詢及檢察官偵查時供證被告戊○○為○○○、○○○
                    美容店之股東，故被告戊○○縱未曾出資，亦不論被告戊○○
                    與江淑貞二人間如何區隔分配所佔之股份，惟被告戊○○積極
                    介入午夜城、○○○美容店之事務，已甚明確。
              （III）○○○美容店經營期間，該店遇有警方臨檢查緝時，被告李東
                    穎曾分別向○○分局○○所主管呂秋烽、○○分局二組組長郭
                    秋煌、○○分局刑事組組長翁俊堯、駐區督察王民安等表示該
                    店負責人係其線民，希多關照等語，業據證人即上開員警於調
                    查局初詢、檢察官偵查及原審審理時分別陳證及結證在卷。另
                    ○○○美容店經營期間被告戊○○亦向台南市警察局第○○局
                    刑事組小隊長陳奕友、復與乙○○、己○○同往台南市警察局
                    ○○分局○○派出所拜訪該所主管呂保榮等表示○○○美容店
                    係其以前輔導之一位少年犯所經營請多關照等情，亦據證人即
                    上開員警於調查局初詢、檢察官偵查及原審審理時分別供證無
                    誤，被告對上情亦不否認。按特種行業、色情行業，若時遭警
                    方臨檢查緝，無論有無經查獲不法行為，必將影響消費客戶上
                    門之意願，進而影響營收，此乃眾所週知之理，被告戊○○多
                    次親自出面或以電話向有臨檢、查緝職權之警方人員表示關切
                    ，縱未明示警方人員減少查緝，亦隱含警方人員顧及其法官之
                    情面，減少非必要之臨檢，以利○○○美容店及○○○美容店
                    之經營，是被告戊○○上開向警方人員表示關切之行為，自與
                    ○○○及○○○美容店之色情行業經營息息相關，其已參與以
                    「意圖使女子與他人為性交或猥褻之行為，而容留以營利」為
                    營業內容之特種色情行業之構成要件行為。
              （Ⅳ）被告戊○○確曾於離去○○○美容店之際，乍見○○○美容店
                    樓下有疑似警車及四名疑似警方人員，立即以行動電話撥打○○○美容店內電話，通知當時尚在店內之丁○○與庚○○開臨
                    檢燈，並囑咐庚○○伺機通報當時正在從事按摩消費之男客與
                    指壓小姐自後門離去之事實，業據被告戊○○於原審審理時供
                    稱：「問：是否曾經在前往○○要離開的時候，看到有疑似警
                    方人員在外，以電話通知○○開臨檢燈？答：我去找丁○○要
                    出去，我在下面等她，她還沒下來，我打電話上去找她，剛好
                    有一部消防隊的轎車，看得出是公務車，我就告訴丁○○下面
                    好像有警車」。（詳原審卷一第一七一頁）、「（問：Ａ十四
                    第一頁對話部分，有何意見？答：當時丁○○當班，我要找她
                    一起出去吃飯，我看到這樣的情形我打電話上去催促她，請她
                    開臨檢燈，提醒客人快一點，我是擔心丁○○會出事。」（詳
                    原審卷三第二一一頁），核與證人即同案被告庚○○、丁○○
                    於原審審理時分別證稱：「問：是否曾經在○○店接到戊○○
                    的電話通知你，○○店外有疑似警方人員，通知你開臨檢燈？
                    答：有，時間大約在八十九年八月底九月初某一天下午大約三
                    點左右，戊○○跟我講樓下有壹台好像有警徽的車，通知我小
                    心一點。」、「問：戊○○為何會打電話通知你？答：當天他
                    剛從○○店要離開發現才通知我，因為裡面有客人。」、「問
                    ：李東穎要離開○○店的時候，知道裡面有客人在消費？答：
                    他知道，他本來在客廳，有客人進來。」等語（詳原審卷一第
                    二五八頁），及「問：戊○○是否曾在離開○○店的時候，打
                    電話通知妳，○○店外有疑似警察的人，通知妳開臨檢燈？答
                    ：他電話中跟我講說樓下有壹台類似警車，叫我小心一點趕快
                    下去，時間大約在三、四點，因為當天我們要出去。」等語（
                    詳原審卷一第二五九頁），核與通信監察譯文編號Ａ１４所載
                    情節相符。
              （Ⅴ）○○○美容店經營期間，被告戊○○與乙○○曾就該店經營相
                    關之事務（警局拜拜致送茶水飲料）為討論之事實，除據原審
                    勘驗扣案通信監察錄音帶及譯文認定無訛外，並據被告戊○○
                    自陳：「問：Ａ十九第一頁對話部分即：關於被告戊○○與冉
                    昌隆討論中元普渡應致送何種飲料給轄區○○派出所，有何意
                    見？答：當時是警察局要拜拜，乙○○有跟我說過，警察有向
                    他提到拜拜是不是要送一些東西，乙○○來問我，我就告訴他
                    送杯水可以給警察執勤止渴」等語（詳原審卷三第二一二頁）
                    ，又被告戊○○亦曾與被告丁○○商討○○○美容店日、夜班
                    經理調度問題以及○○○美容店之支出與分帳事宜等事實，亦
                    有經原審勘驗屬實之通信監察譯文編號Ａ２、Ａ１１等部分在
                    卷可參。另○○○美容店經營期間，乙○○曾先於報紙分類廣
                    告刊登該店之廣告，嗣被告戊○○得知後，曾與被告丁○○二
                    人就○○○美容店登報事宜互為討論之事實，亦有經原審勘驗
                    確認無訛之通信監察譯文Ａ１１附卷足憑。
        （四）此外復有扣案之「重要監聽錄音帶十八捲及相對應之譯文編號Ａ１至
              Ａ１８等件、被告戊○○及丁○○等人出入○○○美容店之蒐證照片
              及錄影帶共計三份、被告戊○○親寫分紅資料一紙及乙○○親書之○○○美容店固定支出資料三紙、○○○（○○○）日報表四冊等證物
              在案可證，足認被告戊○○所辯其前往○○○美容店僅為找被告丁○○，並未參與業務之經營云云，顯係卸責之詞，不足採信，此部分犯
              行應堪以認定。
        （五）查被告戊○○意圖使女子與他人為性交之行為，而容留以營利為常業
              ，並利用公務員身份包庇他人犯「以意圖使女子與他人為性交或猥褻
              之行為，而容留以營利為常業」，核其所為，係犯刑法第二百三十一
              條第二項、第三項之罪（法律關係詳如後述）。                  
乙、關於被告戊○○圖利、濫權處罰部分：                                    
    一、圖利部分：                                                        
        （一）訊據上訴人即被告戊○○矢口否認有圖利之犯行，辯稱：伊與被告江
              淑貞認識發展為親密之關係後，獲悉乙○○拒不將丁○○應得之紅利
              分配，因可憐丁○○之處境，始介入幫丁○○向乙○○取得分紅，故
              取回之十萬元，係屬丁○○之紅利，並非取回丁○○之投資款，而江
              淑貞投資○○○美容店部分之股份，移至○○○美容店，並未減少，
              絕無坐領乾股，獲取不法利益之行為，又為討好丁○○，始為丁○○
              強出頭而有向警方說項之情事，惟其均僅向警方表示美容店如有不法
              ，就予法辦，如無不法請多予照顧，盡量不要找該店之麻煩，且其不
              曾取得任何利益等語。
        （二）惟查被告戊○○明知乙○○擔任負責人之○○○美容店及○○○美容
              店均係從事於以意圖使女子與他人為性交或猥褻之行為，而容留以營
              利為常業之色情行業，又其明知○○○美容店及○○○美容店均有經
              營違背法令之色情行業，依法不得予以包攬庇護，然其確曾利用其法
              官身分，先後於○○○美容店及○○○美容店經營期間，先後多次關
              說及通知警察臨檢等情，均如前述。是被告戊○○確有明知違背法令
              利用法官身分為色情行業關切、說項之事實甚為明確。
        （三）丁○○於八十八年十月間，以十五萬元投資○○○美容店三股後，至
              八十九年一、二月間，戊○○曾向乙○○稱：丁○○先前投資入股之
              十萬元股款，實係其挪用其妻帳戶之款項，因其妻欲查帳，恐其妻發
              覺，要求乙○○返還十萬元股款，乙○○旋即於台南市○○咖啡店將
              丁○○所投資之股金十萬元親自交予戊○○，乙○○又於八十九年四
              月間，向○○○美容店負責人戴允定以七十五萬元購得○○○美容店
              後，被告丁○○延續在○○○美容店之投資轉為○○○美容店之股份
              ，自八十九年五月間起，由戊○○決定每月固定由乙○○（與己○○
              ）取得十二萬元分紅之事實，業據乙○○、己○○分別於調查站訊問
              、檢察官偵訊、原審及本院審理時，供述明確。故自八十九年二月以
              後，江淑貞與戊○○於○○○美容店所持有之股份，除其中一股係因
              乙○○以積欠丁○○之五萬元借款部分抵充外，其餘二股因股款已退
              回，實際上即屬乾股。雖被告戊○○及丁○○辯稱：所領回之十萬元
              係應得之紅利並非股金，但乙○○、己○○堅稱：○○○美容店經營
              並無賺錢，無紅利可分，該款確屬股金，惟據丁○○於原審對取得該
              十萬元之過程，供稱：「：：我跟戊○○在紅典裡面跟他（指乙○○
              ）講：：我說錢是我跟戊○○借的，他老婆要查帳：：」而戊○○亦
              不否認（詳原審卷一第一六０頁、第一六八頁），足證該十萬元係股
              金並非紅利，自以乙○○、己○○所供為可採。
        （四）查被告戊○○、丁○○向乙○○（與己○○）要求每月十二萬元之分
              紅基礎，係以佔有股份三股核計之事實，分別據被告戊○○、丁○○
              供述及及證人乙○○與己○○陳證明確，足見除被告丁○○實際出資
              所佔之一股股份與分紅外，其餘二股之股份與分紅，即屬被告戊○○
              利用法官身分參與經營行為所獲得之不法利益。而被告戊○○與江淑
              貞自八十九年五月間起迄同年九月十五日止，以每月分二次各取得六
              萬元共十二萬元計算，累計取得五十四萬元之事實，業據證人乙○○
              、己○○陳證明確，並有己○○日記簿之記載可據，且有通信監察譯
              文之記載為佐，則被告戊○○圖利所得之利益部分即為三十六萬元。
        （五）綜右所述，被告戊○○明知○○○美店店及○○○美容店均係違法業
              者，依法不得予以包庇，竟仍利用法官身分向警方人員關切說項，嗣
              並已獲取三十六萬元之不法利益之圖利事證已臻明確，其犯行堪予認
              定。核其此部分所為，係犯修正後貪污治罪條例第六條第一項第五款
              之圖利罪（新舊法比較及所犯各罪間關係，詳後述）。
        （六）至公訴意旨認乙○○之所以願意給付被告戊○○分紅，係因被告李東
              穎允諾運用其法官之身分及職權，負責與警方之交際及設法排除警方
              之臨檢取締，若該色情指壓集團成員因妨害風化遭取締查獲，起訴分
              案至台南地院由其承審時，則由其設法配合將涉案被告輕判及迴護包
              庇，以此方式作為乙○○同意其入股之對價。此部分行為係犯貪污治
              罪條例第四條第一項第五款之違背職務收賄罪。惟查：            
              （I）按「收受賄賂罪之成立，以他人有行使賄賂之意思為前提，必
                    他人所交付之財物，係本於對收受者行賄意思。在公務員主觀
                    上，亦須要有受賄之意思，即賄賂之不法報酬必須與公務員本
                    身之職務行為或違背職務行為具有一定之對價關係，始足當之
                    」（最高法院八十六年度台上字第五四０三號判決參照）。又
                    「戡亂時期貪污治罪條例第四條六款所謂違背職務之行為，係
                    指依據法令從事公務之人員，在其職務範圍內不應為而為或應
                    為而不為者而言，若本無此項職務，即無違背職務之可能，縱
                    有要求或收受賄賂之情形，亦不成立該條款之罪。」（最高法
                    院七十七年度台上字第五一八六號判決參照）。本案被告李東
                    穎固有利用其法官身分介入○○○美容店之經營以獲利而乙○○固亦有交付「分紅」於被告戊○○與丁○○取得之事實，但
                    查，乙○○歷次交付之款項，均係「分紅」，業據證人乙○○
                    與江美香證稱在卷，被告戊○○所收受者暨係分紅，自與「賄
                    賂」之涵義不符。
              （II）被告丁○○確曾出資入股○○○美容店三股之事實，除有冉昌
                    隆親書之股份憑條一件在卷足憑外，並迭據被告丁○○供陳無
                    訛，且證人乙○○對於被告丁○○出資入股○○○美容店三股
                    之事實，亦迭於偵查中陳證：「當時是丁○○主動說要插股之
                    事，一般來說均是丁○○發言，戊○○在場未言語，丁○○說
                    一股五萬元插三股，戊○○有在現場」（詳偵查卷第二二三頁
                    ），「丁○○問我一股多少：：至於錢是後來丁○○將三股股
                    金十五萬元在午夜城店客廳交給我，當時戊○○在場」（詳偵
                    查卷第二六三頁反面）。是公訴意旨認被告戊○○要求入股，
                    並允諾以上開違背職務之行為為對價之認定，容係誤會。    
              （III）嗣被告戊○○、丁○○雖向乙○○索回十萬元，惟被告丁○○
                    實際仍有五萬元之出資，至何以乙○○於被告丁○○退股十萬
                    元（二股）後，仍由被告丁○○佔有三股（嗣減為二又二分之
                    一股），並由戊○○參與經營而分紅，依公訴意旨推論「：：
                    理由無他，即戊○○允諾運用其法官職權負責與警方之交際及
                    排除警方之臨檢取締，且若該色情指壓集團成員一旦遭追訴，
                    分案由其承審時，則由其配合輕判及迴護包庇乙○○之代價為
                    依據，惟查所稱「允諾」，必有雙方意思之合致過程，亦即必
                    有乙○○與被告戊○○就此確有意思合致之客觀事證，始足據
                    以認定，此亦前引最高法院確定判決據以認定「收賄」行為存
                    在之前提要件，倘無雙方就此曾有行求與收受賄賂之意思合致
                    ，自不得以推論方式認定之。抑且，證人己○○於檢察官偵查
                    時即已供證：「問：當初給十二萬元是否有先約定好，若之後
                    有案他裁判時應予幫忙？答：沒有直接談過」等語（詳偵查卷
                    第一二一頁），益徵公訴意旨此部分認定，純係證人乙○○個
                    人內心之期待，尚非渠與被告戊○○二人之合意內容。從而公
                    訴意旨關於被告收受賄賂之認定，即有誤會，因公訴所指訴之
                    事實與本院認定之事實與仍具社會基本事實同一性，自得變更
                    檢察官所引法律而適用之。                              
   二、濫權處罰部分：                                                     
       （一）訊據上訴人即被告戊○○亦矢口否認有何濫權處罰之犯行，辯稱：蔡 
             富美係於（台南地院八十九年訴字第一六六號案件）審判中始翻供表 
             示渠為人頭負責人，於警偵訊時均坦承為實際負責人，且該案同案被 
             告蔡孟盈及證人黃素敏均供陳蔡富美確為負責人，依當時該案卷證資 
             料，認定蔡富美共同以意圖使婦女與他人為性交之行為，而容留以營 
             利為常業之共犯，判處蔡富美有期徒刑一年六月，緩刑五年，並無濫 
             權處罰云云。                                                 
       （二）按有處罰犯罪職務之公務員，明知為無罪之人，而使其受處罰者，為 
             濫權處罰罪，刑法第一百二十五條第一項第三款定有明文。又刑法上 
             所稱有處罰犯罪職務之公務員，係指對於犯罪案件有審判職權之人員 
             而言（見院解字第二九六六號解釋），本案被告戊○○係台南地院八 
             十九年訴字第一六六號被告蔡富美、蔡孟盈妨害風化案件之承審法官 
             ，有本罪犯罪主體之適格，合先敘明。                           
       （三）次按所謂明知為無罪之人而使其受處罰，係指有處罰犯罪職務之公務 
             員，在「主觀上明知」他人無犯罪之事實，而故意將其處罰而言，查 
             蔡富美等妨害風化案，係由被告戊○○自八十九年三月間接辦審理之 
             事實，有台南地院八十九年訴字第一六六號案件全卷影本一件在卷可 
             參，而被告戊○○自八十八年八月間認識丁○○，自八十八年十月間 
             起，亦結識乙○○，自斯時起即因丁○○入股○○○美容店之緣故， 
             對乙○○經營之○○（○○○）美容店介入日深，並時常前往該店找
             丁○○之事實，均如前述，故自被告戊○○與丁○○等人結識時起至
             承審蔡富美妨害風化案時已有近半年之久，且據丁○○於偵查中供稱
             ：「問：戊○○在審理○○○的案件時，知道蔡富美是人頭而乙○○
             才是實際負責人？答：接案時知道」，核與乙○○、己○○所供：李
             東穎知道蔡富美是人頭等語相符（以上詳偵字第一０八二七卷第一０
             三頁、第一一五頁、第一二二頁），故被告當時主觀上對於○○○美
             容店之實際負責人為乙○○，而蔡富美僅係人頭負責人之事實，當係
             知之甚詳。參以被告戊○○於該案承審期間，因蔡富美經傳喚未到庭
             ，為順利結案，被告戊○○曾於電話中囑託己○○轉知「玫瑰」（即
             蔡孟盈）設法通知蔡富美出庭之事實，業據被告戊○○於原審調查時
             供陳：「問：Ｂ二第二頁對話部分，有何意見？答：因為蔡富美傳好
             幾次都沒有到庭，我準備要結案，剛好己○○談到案件，我有告訴她
             轉告蔡富美到庭。」等語在卷，核與通信監察譯文編號Ｂ２第二頁所
             載情節相符，復參以被告戊○○於該案判決前後，多次於電話中與江
             淑貞、乙○○及己○○等○○○美容店重要關係人談論蔡孟盈案件之
             事實，有原審勘驗確認無訛之通信監察譯文Ｂ２至Ｂ８等件附卷足憑
             ，益徵被告戊○○於承審該案期間，主觀上確已知悉蔡富美僅係人頭
             負責人無訛。
       （四）綜上所述，被告戊○○對於○○○（○○）美容店之實際負責人為冉
             昌隆，蔡富美實係人頭之事實，暨係知之甚稔，則蔡富美對於○○○
             美容店所營妨害風化之犯罪行為，主觀上既無共同犯罪之故意，客觀
             上亦無分擔實施之行為，蔡富美對於妨害風化部分顯係無罪之人，當
             為被告戊○○所明知，嗣其仍於該案判決時認定蔡富美妨害風化罪責
             成立，予以論罪科刑之事實，復有該案全卷影本在卷足憑，被告濫權
             處罰之事證確已明確，其犯行堪予認定。至蔡富美於該案警偵訊中固
             均坦承為負責人，同案被告蔡孟盈及證人黃素敏固亦供陳蔡富美係負
             責人，然此乃該案卷內「客觀」之事證，與被告戊○○「主觀」上明
             知蔡富美係人頭負責人，就妨害風化部分為無罪之人之事實，尚屬無
             涉，無礙被告濫權處罰罪責之成立，宜附敘明。
       （五）查被告戊○○為有處罰犯罪職務之公務員，明知蔡富美為無罪之人， 
            竟使其受處罰，核其此部分所為，係犯刑法第一百二十五條第一項第三
            款之濫權處罰罪。（法律關係詳如後述）                          
丙、關於被告戊○○誣告（陳曉蓉住處有毒品交易）部份：                      
    （一）訊據上訴人即被告戊○○固不否認有因被告丁○○之請託，代蔡瑞川出面
          向陳曉蓉催討債務之事實，惟矢口否認有何誣告之犯行，辯稱：伊雖曾陪
          同蔡瑞川到過陳曉蓉住處，但係蔡瑞川帶路，伊並沒有記住陳曉蓉住家地
          址，不可能向○○分局刑事組具體說出陳曉蓉住家地址，且伊沒有印象有
          打過電話到○○分局刑事組等語。惟查：
          （I）被告戊○○允諾為蔡瑞川向被害人陳曉蓉催討債務，嗣陳曉蓉因故
                未依約交付先前同意要償還蔡瑞川之二萬元，經戊○○一再催逼，
                陳曉蓉仍置之不理，戊○○甚為氣憤，明知自己手中並無握有任何
                陳曉蓉販賣毒品之證據，竟意圖使陳曉蓉受刑事處分，於八十九年
                八月二十九日十一時二十八分許，冒稱自己係台南地檢署陳姓檢察
                官，以電話撥打至台南縣警察局○○分局刑事組，向有偵查權之刑
                事組值班警員誣指台南縣○○市○○街○○○巷○○號○○○○樓
                之二（即陳曉蓉住所）正有一女子在進行毒品交易，囑咐警員即刻
                派員前往處理，永康分局刑事組值班警員隨即自該分局輾轉聯絡巡
                邏之警員林再振及卓志雄前往查看，因未發現毒品交易之情形始作
                罷等情，除據被害人陳曉蓉於調查站應訊及台南地檢署檢察官偵查
                中指證外，核與證人蔡瑞川、林再振及卓志雄在調查站應訊、台南
                地檢署檢察官偵查中及原審審理時先後證述之情節相符。
          （II）被告戊○○雖矢口否認有向上開警局誣告犯罪之犯行，但查，證人
                蔡瑞川於八十九年十一月二十八日檢察官偵查之訊問中供稱：「問
                ：（戊○○出面催討之債務）至八月底還未還清，李（指戊○○）
                有向你表示，若再不還要派警去陳女住所搜索？，答：是的」、「
                問：後來實際上李亦找警去陳女（指陳曉蓉）家搜索，李有無告知
                你？答：有，他（指戊○○）說他跟警察說陳曉蓉家有藏毒，而去
                搜索：：」等語，此部分情節，復據證人蔡瑞川於原審調查審理時
                結證無訛，參以被告戊○○前係為蔡瑞川催索債款之人，與蔡瑞川
                當無嫌隙，倘非被告戊○○確曾與蔡瑞川有前開對話內容，蔡瑞川
                自無誣陷被告戊○○之理，是證人蔡瑞川所述情節為可採。      
          （III）參以警員林再振及卓志雄前往陳曉蓉住處調查時，陳曉蓉即明確向
                該二名警員表示：伊與蔡瑞川有感情糾紛（實係金錢糾紛），蔡瑞
                川曾表示渠認識台南地檢署陳姓檢察官，渠會找陳檢察官對付伊等
                語（台南地檢署八十九年十一月七日訊問筆錄參照），而本案相關
                通信監察譯文內容，被告戊○○確曾多次以電話向陳曉蓉催索債務
                ，並確曾於電話中對陳曉蓉（及家屬或友人）自稱「陳檢察官」之
                事實，除有通信監察譯文（Ｄ１至Ｄ１２）可參外，並據原審勘驗
                明確，製有勘驗筆錄一件附卷足憑。                          
          （Ⅳ）又被告戊○○確曾於八十九年八月二十九日十一時二十八分許時，
                以其所使用門號○○○○○○○○○○號之行動電話撥通○○分局
                刑事組（０六）○○○○○○○號之事實，亦有台灣大哥大股份有
                限公司之通聯紀錄譯文一紙附卷可稽（附於偵字第一三一０五號卷
                第五０頁）；又警員卓志雄在受命調查陳曉蓉住所完畢返所後，確
                於員警工作紀錄簿上載明：「十一時十五分至○○街○○○巷○○
                號十二樓之二，奉地檢署至該地點稱有毒品交易前往查看，經前往
                查察屋主陳曉蓉（女、六十一年九月十九日、Z000000000有毒品前
                科）但去時該陳女剛睡醒，未發現有交易毒品情事」等情，亦有該
                紀錄簿記載該部分事由之影本一件在卷可查（附於調查局卷）。
    （二）綜右所述，被告戊○○確有冒稱自己係台南地檢署陳姓檢察官誣告行為之
          事證業已明確，所辯並無誣告云云，殊不足採，犯行自堪認定，核其此部
          分所為，係犯刑法第一百六十九條第一項之誣告罪（法律關係詳如後述）
          。                                                              
丁、公訴意旨另以：八十八年十一月七日零時四十分許，○○○美容店為台南縣警察
    局○○分局○○所臨檢查獲該店容留指壓小姐黃素敏與男客邱華楠從事猥褻行為
    以營利，當時在場之清潔工兼會計蔡孟盈於警訊中，遵從先前乙○○之指示，供
    稱本案被告蔡富美為負責人，隱匿乙○○係實際負責人，蔡富美亦依前與乙○○
    之協定，為隱匿乙○○始為○○○美容店真正負責人之事實，出面頂替而自承為
    ○○○美容店負責人。蔡孟盈、蔡富美嗣即因涉嫌妨害風化罪嫌經檢察官提起公
    訴。該案起訴後，一審原分案由台南地院張瑛宗法官承審，嗣因人事異動，該案
    適重新分案由戊○○承審，戊○○於審判過程中，蔡富美因乙○○未依照約定交
    付十萬元予其作為在檢察官偵訊中頂替乙○○為負責人之代價，乃於戊○○在台
    南地院開庭審理該案時翻供，並供述實情稱：伊僅是受雇之人頭，並非實際負責
    人，○○專業護膚店實際負責人為乙○○等情。戊○○身為法官，為有處罰犯罪
    職務之公務員，理當依法執行審判職務，詎其於承審該案過程中，明知乙○○係
    ○○護膚店之實際負責人為有罪之人，依法應將乙○○移送檢察官重行偵查追訴
    ，竟無故不使其受追訴，對於乙○○係法柏護膚店實際負責人之事實置若罔聞，
    未依法將之移送檢察官偵辦。因認被告戊○○此部分行為亦涉刑法第一百二十五
    條第一項第三款之有追訴犯罪職務之公務員，明知為有罪之人而無故不使其受追
    訴罪嫌。惟按刑法第一百二十五條第一項第三款之有追訴犯罪職務之公務員，明
    知為有罪之人而無故不使其受追訴罪之犯罪主體，以有追訴犯罪職務之公務員為
    限，所謂有追訴犯罪職務之公務員，係指檢察官而言（最高法院三十年上字第五
    一一號判例參照）。司法警察固有受檢察官指揮調查犯罪之職權，然究非有追訴
    犯罪職務之檢察官，不能成為該罪之犯罪主體（最高法院二十年度上字第一九二
    九號、二十二年度上字第一九三０號、二十二年度上字第三九七二號、二十二年
    度上字第四七二號判例等參照）。被告戊○○並非有追訴犯罪職務之公務員，本
    不因其未將乙○○移送檢察官偵辦而成立該罪；且所謂「有罪」之人，係指依現
    存證據之顯示，足以證明其犯罪而言（王振興著，前揭書，第三二三頁參照）。
    然查，被告承審該案過程，依（該案）現存證據資料之顯示，並無足以證明乙○○犯罪之事證，被告縱使主觀上知悉乙○○涉案，亦無從為移送，自不為罪。然
    因公訴意旨係以此部分事實與前開被告戊○○濫權處罰之犯行有同一案件關係為
    論述，就此爰不另為無罪之諭知。
戊、關於論罪科刑部分：                                                    
    一、被告戊○○、庚○○、辛○○、甲○○等妨害風化部分：                
        （一）核被告戊○○、庚○○、辛○○、甲○○等人上開妨害風化部分之所
              為，均係犯刑法第二百三十一條第二項之以意圖使女子與他人為性交
              ，而容留以營利為常業罪，其等以意圖使女子與他人為猥褻之行為，
              而容留以營利為常業之行為，應為以意圖使女子與他人為性交之行為
              ，而容留以營利為常業之行為所吸收，不另論罪；被告戊○○、翁健
              元、辛○○、甲○○與丁○○、乙○○、己○○、黃志帆等人對於前
              開妨害風化之行為，有犯意之聯絡及行為之分擔，均為共同正犯。被
              告戊○○公務員，另犯同條第三項之包庇他人犯以意圖使女子與他人
              為性交之行為，而容留以營利為常業罪；被告戊○○一行為觸犯上開
              二罪名，應依刑法第五十五條前段之規定，從一較重之包庇罪處斷（
              被告戊○○此部分所犯，與後述所犯各罪間之關係，詳後述），扣案
              如附表編號一所示之物，係被告等共同所有且為供經營圖利容留女子
              與人為性交為常業所用之物，依刑法第三十八條第一項第二款之規定
              沒收之。                                                    
    二、被告戊○○圖利部分：                                              
        （一）按被告戊○○犯罪後，貪污治罪條例業經修正，並於九十年十一月七
              日經總統以（九十）華總一義字第○○○○○○○○○○號令公布，
              自同年月九日起生效，其中貪污治罪條例修正前、後之第六條，就公
              務員對於非主管或監督之事務圖利之行為均有處罰規定，比較新舊法
              結果，其刑度均相同，新法並無不利被告之情事，依刑法第二條第一
              項前段之規定，自應適用裁判時即修正後貪污治罪條例第六條之規定
              。是核被告戊○○此部分所為，係犯修正後貪污治罪條例第六條第一
              項第五款之圖利罪。其先後多次圖利行為，時間緊接，方法相同，所
              為復係犯罪構成要件同一之罪名，顯係基於概括之犯意為之，應依刑
              法第五十六條連續犯之規定論以一罪，並依法加重其刑。          
        （二）被告戊○○之圖利罪行為係以前開妨害風化行為為方法，所為圖利行
              為與妨害風化行為，有方法目的原因結果之牽連關係，應依刑法第五
              十五條後段規定，從一較重之圖利罪處斷。（與後述所犯濫權處罰罪
              、誣告罪之關係，詳後述）。                                  
        （三）被告戊○○圖利所得三十六萬元，依貪污治罪條例第十條第一項、第
              二項之規定，應予追繳沒收之，如全部或一部無法追繳時，以其財產
              抵償之。又被告戊○○犯貪污治罪條例之罪，經宣告有期徒刑以上之
              刑，依同條例第十七條之規定，應並宣告褫奪公權。              
    三、被告戊○○濫權處罰部分：                                          
        被告戊○○係有審判職務之公務員，明知蔡富美係人頭非負責人，就妨害風
        化部分應為無罪之人而仍予以論罪科刑，此部分所為，係犯刑法第一百二十
        五條第一項第三款之濫權處罰罪；又被告戊○○所為濫權處罰行為與其所為
        （前開）圖利行為，亦有方法結果之牽連關係，依刑法第五十五條後段之規
        定，應從一較重之圖利罪處斷。                                      
    四、被告戊○○誣告部分：                                              
        被告戊○○明知自己並未握有陳曉蓉販毒之任何事證，因與陳曉蓉於電話對
        談中言語衝突，意圖使陳曉蓉受刑事處分，向有偵查權之該管○○分局刑事
        組值班警員具體誣指：○○市○○街○○○巷○○號○○樓之二（即陳曉蓉
        個人住所）正有一女子在進行毒品交易等語，刑事組員警亦確有因此前往上
        址查緝；又因被告戊○○已具體指明係上開地址有一女子涉案等語，客觀上
        已屬誣告特定之人，是核被告戊○○此部分所為，係犯刑法第一百六十九條
        第一項之誣告罪。（與前開所犯罪名之關係，詳後述）至公訴意旨固認被告
        戊○○係假借職務之權利、機會或方法而犯本罪，該當刑法第一百三十四條
        之加重構成要件，然查，被告戊○○係假冒台南地檢署陳姓檢察官名義誣告
        ，並未利用其職務上之權利、機會或方法誣告，亦即與一般之匿名誣告並無
        不同，自不該當刑法第一百三十四條之加重構成要件，附此敘明。
    五、被告戊○○所犯罪名及科刑之說明：被告戊○○一行為觸犯刑法第二百三十
        一條第二項及第三項之罪名，依刑法第五十五條前段之規定，應從一較重之
        刑法第二百三十一條第三項之包庇罪處斷，又其所犯上開包庇罪（妨害風化
        罪）、濫權處罰罪與所犯貪污治罪條例第六條第一項第五款之連續圖利罪間
        ，分別有方法結果之牽連關係，依刑法第五十五條後段之規定，應從一較重
        之圖利罪處斷；又被告戊○○所犯連續圖利罪與誣告罪間，犯意各別，行為
        互殊，應予以分論併罰。                                            
    六、原審審理結果，認被告罪證明確，變更檢察官之起訴法條，分別適用修正後
        貪污治罪條例第六條第一項第五款、第十條第一項、第二條、第十七條、刑
        法第十一條前段、第二條第一項前段、第二十八條、第五十五條、第五十六
        條、第二百三十一條第二項、第三項、第一百二十五條第一項第三款、第一
        百六十九條第一項、第五十一條第五款、第三十七條第二項、第三十八條第
        一項第二款、罰金罰鍰提高標準條例第一條前段，並審酌被告庚○○（曾犯
        遺棄等罪，不構成累犯）、辛○○（前因詐欺案件經判刑確定，現仍假釋中
        ）、甲○○（尚無前案紀錄）分別為○○○美容店之經理及其等智識程度、
        犯罪之動機、分別擔任之職務與介入之程度對善良風俗所生之危害及其等分
        別於犯罪後在調查局初訊、檢察官偵查及本院調查審理時之態度，分別量處
        庚○○處有期徒刑壹年肆月、辛○○處有期徒刑壹年陸月、甲○○處有期徒
        刑壹年貳月。至被告戊○○部分認其職司審判職務之司法官，且受完整法律
        養成教育之司法人員，理當秉持法律所要求之公平正義精神，平亭曲直，以
        維司法之正義形象與人民對司法之信賴。竟逞私慾，自陷罪惡之泥淖，復介
        入色情行業之經營，並圖得己利，再多次利用法官身分，向依法有執勤義務
        之警務人員關切說項而為包庇，破壞司法形象至深且鉅等情，就圖利部分判
        處處有期徒刑拾壹年，褫奪公權捌年，對誣告部分判處有期徒刑壹年陸月，
        並應執行有期徒刑拾貳年，褫奪公權捌年，戊○○圖利所得財物新台幣參拾
        陸萬元應予追繳沒收，如全部或一部無法追繳時，以其財產抵償之，另扣案
        如附表編號一所示之物均宣告沒收。復就理由欄丁部分（無故不使乙○○其
        受追訴部分），認犯罪不能證明，因公訴意旨係以此部分事實與前開被告戊○○濫權處罰（蔡富美部分）之犯行有同一案件關係為論述，故不另為無罪
        之諭知。認事用法俱無不合，量刑亦稱妥適，被告戊○○上訴意旨否認犯罪
        ，被告庚○○、辛○○、甲○○等認原審量刑太重，分別指摘原判決不當，
        並無可取，為無理由，應予駁回。
據上論斷，應依刑事訴訟法第三百六十八條，判決如主文。                      
本案經檢察官許仲瑩到庭執行職務。                                          
中    華    民    國      九十二      年      三      月      六        日
                                  臺灣高等法院臺南分院刑事第六庭          
                                      審判長法官  楊    明    章          
                                            法官  高    明    發          
                                            法官  戴    勝    利          
右正本證明與原本無異。                                                    
如不服本判決，應於判決送達後十日內向本院提出上訴狀，其未敘述理由者並應於提
出上訴狀後十日內向本院補提理由書（應附繕本)。                             
                                      法院書記官  吳    銘    添          
中    華    民    國      九十二      年      三      月      十        日
附錄：本判決論罪科刑法條：                                                
壹：戊○○部分 ：                                                         
    修正後貪污治罪條例第六條第一項第五款：有下列行為之一者，處五年以上有
      期徒刑，得併科新臺幣三千萬元以下罰金：                              
      五、對於非主管或監督之事務，明知違背法令，利用職權機會或身分圖自己或
      其他私人不法利益，因而獲得利益者。                                  
    貪污治罪條例第十條（第一、二項）：犯第四條至第六條之罪者，其所得財物
      ，應予追繳，並依其情節分別沒收或發還被害人。                        
      前項財物之全部或一部無法追繳時，應追徵其價額，或以其財產抵償之。    
    貪污治罪條例第十七條：犯本條例之罪，宣告有期徒刑以上之刑者，並宣告褫
      奪公權。                                                            
    刑法第一百二十五條第一項第三款（濫權追訴處罰罪）：有追訴或處罰犯罪職
      務之公務員，為左列行為之一者，處一年以上七年以下有期徒刑：          
      三、明知為無罪之人，而使其受追訴或處罰，或明知為有罪之人，而無故不使
          其受追訴或處罰者。                                              
    刑法第一百六十九條（誣告罪）：意圖他人受刑事或懲戒處分，向該管公務員
      誣告者，處七年以下有期徒刑。                                        
      意圖他人受刑事或懲戒處分，而偽造、變造證據，或使用偽造、變造之證據者
      ，亦同。                                                            
    刑法第二百三十一條（容留性交易為常業罪、包庇罪）：意圖使男女與他人為
      性交或猥褻之行為，而引誘、容留或媒介以營利者，處五年以下有期徒刑，得
      併科十萬元以下罰金。以詐術犯之者，亦同。                            
      以犯前項之罪為常業者，處一年以上七年以下有期徒刑，得併科三十萬元以下
      罰金。                                                              
      公務員包庇他人犯前二項之罪者，依各該項之規定加重其刑至二分之一。    
貳、戊○○、丁○○、庚○○、辛○○、甲○○共犯部分：                      
    刑法第二百三十一條（容留性交易為常業罪）：意圖使男女與他人為性交或猥褻
    之行為，而引誘、容留或媒介以營利者，處五年以下有期徒刑，得併科十萬元以
    下罰金。以詐術犯之者，亦同。                                          
    以犯前項之罪為常業者，處一年以上七年以下有期徒刑，得併科三十萬元以下罰
    金。                                                                  
附表：                                                                    
編號一：                                                                  
（原審九十年度保管字第八一號扣押物品清單之編號）                          
  一、戊○○親寫分紅資料壹張；                                            
  二、○○○（應為○○○）、○○○美容店美容小姐通訊資料貳張；
  三、乙○○親書○○○美容店固定支出資料張；
  四、乙○○親書支出表貳張；
  六、○○○（應為○○○）公休表貳張；
  七、○○日報表（之一～二）貳冊；
  八、○○○（應為○○○）日報表（之一～四）肆冊；
  十四、○○美容坊營利事業登記證壹張；
  十五、○○美容坊合伙契約書、房屋租賃契約書、讓渡書各壹件（合壹冊）；
  十六、○○美容坊報紙廣告壹冊；
  十七、○○美容坊公司經營規定（肆之一～肆之四）肆冊；
  十八、○○美容坊營業帳冊（伍之一～伍之三）冊；
  二十、己○○日記簿壹冊；                                                
  二十二、○○美容坊日報表（玖之一～玖之六）陸冊；
  二十三、股份憑據單壹張；                                                
  二十五、署名「小萱」之薪水袋壹張；                                      
  二十六、○○美容坊壹本（五十九頁）；
  二十七、○○美容坊壹本（六十一頁）；
  二十九、○○美容坊日報表、雜記紙拾肆張；
  三十、○○美容坊保險套拾枚；
  三十一、○○美容坊錄影帶陸捲（陸之一～陸之六）。
編號二：
原審九十年度保管字第八一號扣押物品清單編號十五內頂讓書（影本）壹件。      
編號三：                                                                  
（原審九十年度保管字第八一號扣押物品清單內編號）                          
  五、刑事裁定書一張；                                                    
  九、判決書一份；                                                        
  十、判決書一份；                                                        
  十一、判決書一份；                                                      
  十二、判決書二份；                                                      
  十三、印鑑卡、有價證券指示書三張；                                      
  十九、判決書五紙；                                                      
  二十一、本票、現金借支單六紙；                                          
  二十四、戊○○名片一張；                                                
  二十八、消防設備檢修申報書一本。                                        
  及未列入扣案清單之監聽錄音帶一箱?

司法院資訊處製作；財團法人民間司法改革基金會備份。
